# 关于售后回租形成融资租赁的账务处理问题

提问人：Grace_p 时间：2019-02-16 20:53:23
请教陈版主：“当售后回租标的物是在建工程等账面价值处于变动状态的项目时，采用 “出售——购回” 两步走的会计处理是不现实的，只能将其作为借款处理。” 假设售后回租形成融资租赁的业务，出售时标的物为在建工程且合同价格 2000 万，支付服务费 50 万。租赁期两年，半年一次偿付本息，最低租赁付款额 2300 万。（ 1 ）这个分录要怎么做呢？如下这样账务处理吗？
借：银行存款 1950 万
长期应付款-未确认融资费用 350 万
贷：长期应付款 2300 万
（ 2 ）将其作为借款处理，是作为抵押借款吗？《会计监管工作通讯 2015 年第 1 期（总第 30 期）》关于这点有谈到，是按照抵押借款处理的。我开始理解为列报也在长期借款，后面看了群里您的回复才知还是应该用 “长期应付款” 科目。
（ 3 ）在披露受限资产的时候是该在建工程的账面价值吗？
（ 4 ）随后摊销未确认融资费用时的实际利率，是不是按扣除服务费后的本金（ 1950 万元）等于最低租赁付款额的现值计算内含报酬率？确认租赁利息支出是计入在建工程的成本吧？

回答人：chenyiwei
1 、可以这样处理。
2 、属于抵押借款，但在 “长期应付款” 中列报。
3 、是。
4 、可以这样理解。租赁利息支出能否计入该在建工程成本，应看是否在合并报表层面符合借款费用准则规定。